# 请教陈版，国有独资公司与全民所有制企业合并哪种方式好，需要注意哪几个关键点

提问人：kady1988 时间：2015-01-22 17:31:40
陈版你好，向你请教关于国有独资公司与全民所有制企业合并的相关问题。
两家国有担保机构，县城投公司出资设立的是国有独资公司A，注册资金 5000 万元，业务较差，县工业园区出资设立的是全民所有制企业B，注册资金 5886 万元，业务较好。 县里意思是将两家合并，由园区全民所有制企业原班工作人员继续运作，县城投公司将A资产转移至B（县城投公司必须占股份），B改制为有限责任公司。 一、采用哪种方式合并更合理，理由。 1.A合并B。A先变更名称、地址，（B必须要先改制为公司吗？） 2.B合并A。B先改制变更，再合并A 3.AB新设合并。AB合并，成立新公司，AB均解散。 二、合并该如何操作，由谁来负责等关键点。 因为第一次接触国有企业变更事情，查了一下相关法律文件，具体如何操作还是没明白。 希望陈版赐教！！谢谢！！

回答人：chenyiwei
不同组织形式的企业不能直接合并，所以B必须先改制为公司制企业，然后才能考虑下一步的如何与A合并的问题。你说的几种可能性都存在，具体操作需结合具体情况分析确定。